Inventaris van het archief van C.C. Kayser, Voorzitter van de Nederlandse Commissie tot Afbakening van de Grens van Suriname met Brazilië en Brits-Guyana, (1908) 1931-1939
Nationaal Archief, Den Haag
Ministerie van Koloniën, Commissie Grensafbakening Suriname, Archief Kayser
Cie. Grensafbakening Suriname
1908-1939
merendeel 1931-1939
K23118
0.10 meter; 13 inventarisnummers.
Nationaal Archief, Den Haag
Conrad Carel Kayser, 1976-1939
Commissie voor de Grensafbakening in Suriname
Het archief van de Grenscommissie Afbakening Suriname bevat gegevens over de Corantijnexpeditie van 1908 en over diverse expedities naar de zuidgrens van Suriname, zoals verzameld door de voorzitter C.C. Kayser. Tevens omvat het gegevens over de onderhandelingen met Brazilië, Groot-Brittannië en Frankrijk. Verder bevat het enige luchtfoto's en kaarten van het grensgebied.
Archiefvorming
Geschiedenis van het archiefbeheer
In 1982 werd het bovenvermelde archief aangetroffen bij het Kabinet voor Nederlandse Antilliaanse Zaken en kort daarop overgedragen aan de Tweede Afdeling van het Algemeen Rijksarchief. Hoe het archief bij het Kabinet terecht is gekomen, is niet bekend. Het werd aangetroffen bij een ongeordende verzameling archivalia van de direktie Suriname en Nederlandse Antillen en dan specifiek bij de bscheiden afkomstig van mr. W.H. van Helsdingen, die als raadadviseur van deze direktie fungeerde. Het is bekend, dat de grensregelingskwestie ook in de vijftiger jaren heeft gespeeld en wellicht heeft van Helsdingen deze bescheiden ter inzage ontvangen van de admiraal b.d., C.C. Kayser. De raadpleging van dit-niet-overheidsarchief is vrij. Uit praktische overwegingen is het geplaatst bij de gedeponeerde archieven achter het Koloniale archief.
De verwerving van het archief
Het archief is krachtens bepalingen van de Archiefwet overgebracht.
Inhoud en structuur van het archief
2.10
Aanwijzingen voor de gebruiker
Openbaarheidsbeperkingen
Volledig openbaar.
Materiële beperkingen
Aanvraaginstructie
Openbare archiefstukken kunnen online worden aangevraagd en gereserveerd. U kunt dit ook via de terminals in de studiezaal van het Nationaal Archief doen. Om te kunnen reserveren dient u de volgende stappen te volgen:
U maakt een profiel aan op www.gahetna.nl, en logt vervolgens in
Via de archiefinventaris (alleen de beschrijvingen met rode nummers) selecteert u het gewenste archiefstuk door op de knop 'Reserveren' te klikken
In het volgende scherm geeft u aan op welke dag u het archiefstuk wilt inzien
Indien u zich bevindt in de studiezaal en een tafelnummer heeft ontvangen kunt u dit nummer vermelden. Als u geen tafelnummer heeft kunt u tafelnummer 777 laten staan
Vervolgens bevestigt u uw reservering door deze te versturen.
Verwant materiaal
Beschikbaarheid van kopieën
Bevat luchtfoto's en kaarten van het grensgebied.
Beschrijving van de series en archiefbestanddelen
- Stukken betreffende de begroting van de Corantijnexpeditie van J.G.W.J. Eilerts de Haan., 1908-1910; 1
- Stukken betreffende de instelling van de commissie, de eerste adviezen van de voorzitter aan het ministerie van Koloniën en voorbereidingswerkzaamheden voor expedities naar de zuidgrens., 1931-1935; 2
- Stukken betreffende de aanschaf en de beproeving van materieel alsmede werkzaamheden mat vliegtuigen., 1931-1935; 3
- Stukken betreffende de eerste expeditie., 1935-1936; 4
- Stukken betreffende de tweede expeditie., 1936-1938; 5
- Stukken betreffende de derde expeditie of Triometesèmexpeditie., 1938; 6
- Stukken betreffende onderhandelingen met Brazilië., 1931-1938; 7
- Stukken betreffende onderhandelingen met Groot-Brittanië inzake de grens met Brits-Guyana., 1933-1938; 8
- Stukken betreffende onderhandelingen met Frankrijk inzake de grens met Frans-Guyana., 1930-1938; 9
- Braziliaans rapporten inzake de grensafbakening tussen Suriname en Brazilië., 1939; 10
- Luchtfoto's van het grensgebied, met correspondentie., 1939; 11
- Kaarten van Suriname en het grensgebied., 1939; 12
- "Op zoek naar de Zuidgrens, de grensbepaling tusschen Suriname en Brazilië", artikel door A.J.H. van Lynden., November 1939; 13